# 请教陈老师，IFRS40投资性不动产准则和中国会计准则第 4 号

提问人：teresa82_wu 时间：2014-02-13 11:47:50
陈老师，您好，我学习了中国会计准则第 4 号，投资性不动产，上面说到了如果是原来记在存货里面的房地产，转为投资性不动产，用公允价值计量，那么就会把增值部分计入资本公积--其他资本公积；同时用公允价值计量的投资性不动产不计提折旧。但是如果是自行建造的投资性不动产，用公允价值计量，首先先用建造成本转入投资性不动产，然后公允价值的变动，就计入公允价值变动损益。不知道我这样的理解是否正确。IFRS40的规定又是如何的呢？公允价值变动是直接计入P&L的吗，还是记到revaluationreserve中的呢？请老师指教。

回答人：chenyiwei
中国准则下，大体上如你所理解。
在IAS 40下，如果对投资性房地产采用公允价值模式，则：
61 If an owner-occupied property becomes an investment property that will be carried at fair value, an entity shall apply IAS 16 up to the date of change in use. The entity shall treat any difference at that date between the carrying amount of the property in accordance with IAS 16 and its fair value in the same way as a revaluation in accordance with IAS 16. 62 Up to the date when an owner-occupied property becomes an investment property carried at fair value, an entity depreciates the property and recognises any impairment losses that have occurred. The entity treats any difference at that date between the carrying amount of the property in accordance with IAS 16 and its fair value in the same way as a revaluation in accordance with IAS 16. In other words: (a) any resulting decrease in the carrying amount of the property is recognised in profit or loss. However, to the extent that an amount is included in revaluation surplus for that property, the decrease is recognised in other comprehensive income and reduces the revaluation surplus within equity. (b) any resulting increase in the carrying amount is treated as follows: (i) to the extent that the increase reverses a previous impairment loss for that property, the increase is recognised in profit or loss. The amount recognised in profit or loss does not exceed the amount needed to restore the carrying amount to the carrying amount that would have been determined (net of depreciation) had no impairment loss been recognised. (ii) any remaining part of the increase is recognised in other comprehensive income and increases the revaluation surplus within equity. On subsequent disposal of the investment property, the revaluation surplus included in equity may be transferred to retained earnings. The transfer from revaluation surplus to retained earnings is not made through profit or loss. 63 For a transfer from inventories to investment property that will be carried at fair value, any difference between the fair value of the property at that date and its previous carrying amount shall be recognised in profit or loss. 64 The treatment of transfers from inventories to investment property that will be carried at fair value is consistent with the treatment of sales of inventories. 65 When an entity completes the construction or development of a self-constructed investment property that will be carried at fair value, any difference between the fair value of the property at that date and its previous carrying amount shall be recognised in profit or loss.

提问人：zhs7403 时间：2014-02-14 12:57:30
陈老师,这个回复似乎有问题,应该是存货或者自用转为投资性房地产的时候都是loss 以及公允价值变动损益，profit计入资本公积

回答人：chenyiwei
应该没有问题，我引用的都是IFRS的原文。